【裁判字號】    99,易,2440
【裁判日期】    990819
【裁判案由】    竊盜
【裁判全文】
臺灣臺中地方法院刑事判決              99年度易字第2440號
公  訴  人  臺灣臺中地方法院檢察署檢察官
被      告  乙○○
上列被告因竊盜案件，經檢察官提起公訴（99年度偵緝字第1411
號），本院判決如下：
    主    文
乙○○犯攜帶兇器踰越安全設備於夜間侵入住宅竊盜罪，累犯，
處有期徒刑壹年貳月。
    犯罪事實
一、乙○○曾因竊盜案件，經本院以95年度易字第 4號判處有期
    徒刑 2年確定，於民國97年3月4日執行完畢。不料乙○○仍
    不知悔改，復意圖為自己不法之所有，於97年10月3日凌晨2
    時50分許之夜間，以從浴室窗戶爬進屋內之方式，侵入甲○
    ○所有位在台中市○○區○○路1段27巷1號住處（無故侵入
    他人住宅罪部分，未據告訴），並隨手拿取現場之客觀上對
    人之身體、生命具危險性而可供作兇器使用之菜刀 1把，將
    辦公桌之抽屜撬開，竊取甲○○所有放置在抽屜內之現金新
    臺幣（下同）32,000元及金戒指 1只。得手後，旋即逃離現
    場，現金及金戒指變賣所得之款項，則均花用殆盡。嗣因甲
    ○○報警，員警在上址屋內靠近窗戶之櫃子上，採得指紋 1
    枚，經送內政部警政署刑事警察局鑑定比對結果，與該局檔
    存乙○○指紋卡之左中指指紋相符，始查悉上情。
二、案經臺中市警察局第五分局報告臺灣臺中地方法院檢察署檢
    察官偵查起訴。
    理    由
一、證據能力方面：按當事人、代理人或辯護人於法院調查證據
    時，知有第159條第1項不得為證據之情形，而未於言詞辯論
    終結前聲明異議者，視為有前項之同意，刑事訴訟法第 159
    條之5第2項定有明文。此乃係基於證據資料愈豐富，愈有助
    於真實發現之理念，酌採當事人進行主義之證據處分權原則
    ，並強化言詞辯論主義，透過當事人等到庭所為之法庭活動
    ，在使訴訟程序順暢進行之要求下，承認傳聞證據於一定條
    件內，得具證據適格。此種「擬制同意」，因與同條第一項
    之明示同意有別，實務上常見當事人等係以「無異議」或「
    沒有意見」表示之，斯時倘該證據資料之性質，已經辯護人
    閱卷而知悉，或自起訴書、原審判決書之記載而了解，或偵
    、審中經檢察官、審判長、受命法官、受託法官告知，或被
    告逕為認罪答辯或有類似之作為、情況，即可認該相關人員
    於調查證據之時，知情而合於擬制同意之要件（最高法院96
    年度台上字第4174號判決要旨參照）。查本件檢察官於本院
    審判期日中並未對本院下述所引用之證據表示意見；被告則
    於本院審判期日就該等證據方法之證據能力表示沒有意見（
    見本院卷第13頁），且迄至言詞辯論終結前亦均未聲明異議
    ，本院審酌該等證據資料製作時之情況，尚無違法不當及證
    明力明顯過低之瑕疵，且為證明犯罪事實存否所必要，認為
    以之作為證據應屬適當，揆諸前開說明，自均具證據能力。
二、上開犯罪事實，業據被告乙○○於偵查及本院均坦承不諱（
    見99年度偵緝字第1411號偵查卷第13、14頁、本院卷第12、
    13頁），核與被害人甲○○於警詢時指訴失竊情節相符（見
    第五分局警卷第1至2頁），且有臺中市警察局第五分局現場
    勘查報告、勘查採證同意書、刑事案件證物採驗紀錄表各 1
    件、刑案現場採證相片共 5幀，臺中市警察局第二分局指紋
    卡片1張（見同上警卷第7至14頁），及內政部警政署刑事警
    察局97年11月28日刑紋字第0970175545號鑑驗書（見同上警
    卷第4至5頁）附卷可證，足認被告之任意性自白與犯罪事實
    相符。又刑法第321條第1項第 2款所謂之「門扇」，係指門
    戶等阻隔出入之設備而言，至於窗戶乃防盜之安全設備，而
    非單純之門扇（最高法院45年台上字第1443號判例參照），
    是被告於凌晨 2時50分許從浴室窗戶爬入被害人之住宅內，
    自分別該當刑法第321條第1項第 1款所稱「於夜間侵入住宅
    」及同條項第 2款所稱「踰越安全設備」。再者，本件被告
    所持被害人住處菜刀 1把雖未扣案，核其性質乃係鋼鐵製品
    ，且刀鋒銳利，可用以揮刺、擊打，足以傷害人之生命、身
    體，客觀上顯對人身安全構成威脅，是該工具應屬刑法第32
    1條第1項第 3款所稱之「兇器」甚明，且攜帶兇器竊盜，祇
    須行竊時，攜帶具有危險性之兇器為已足，本件扣案之菜刀
    雖為被害人所有，並非被告所攜往，然被告既於行竊之際攜
    之為工具，在客觀上已足對他人之生命、身體構成威脅，具
    有危險性，自應成立刑法第321條第1項第 3款之攜帶兇器竊
    盜罪（最高法院78年台上字第4422號判決要旨參照）。是被
    告加重竊盜之犯罪事證已臻明確，其犯行洵堪認定，應依法
    論罪科刑。
三、核被告所為，係犯刑法第321條第 1項第1款、第2款、第3款
    之加重竊盜罪。被告曾因竊盜案件，經本院以95年度易字第
    4號判處有期徒刑2年確定，於97年3月4日執行完畢，有臺灣
    高等法院被告前案紀錄表在卷可參（見本院卷第5至7頁），
    其於徒刑執行完畢，5 年以內故意再犯本件有期徒刑以上之
    罪，為累犯，應依刑法第47條第 1項之規定加重其刑。爰審
    酌被告有多次犯罪前科之品行（參卷附臺灣高等法院被告前
    案紀錄表）、國中畢業之智識程度、經濟小康之生活狀況（
    見草屯分局警卷第1頁被告警詢筆錄受詢問人資料)，其於夜
    間侵入他人住宅且持菜刀行竊，犯罪情節及手段均甚惡劣，
    對被害人及其同居親屬所造成心理恐懼之危害非小，暨犯罪
    之動機、目的及坦承犯行之犯後態度等一切情狀，量處如主
    文所示之刑，以示懲儆。前開未經扣案之菜刀 1把，雖為被
    告供犯罪所用之物，然實係被害人甲○○所有，業據該被害
    人陳明在卷（見第五分局警卷第2頁)，則該菜刀既非屬被告
    所有，當不得宣告沒收，附此敘明。
四、據上論斷，應依刑事訴訟法第299條第 1項前段，刑法第321
    條第1項第1款、第2款、第3款、第47條第 1項，判決如主文
    。
本案經檢察官丙○○到庭執行職務。
中    華    民    國    99    年    8     月    19    日
              刑事第四庭    法  官  張恩賜
以上正本證明與原本無異。
如不服本判決，應於收受判決後10日內向本院提出上訴書狀，並
應敘述具體理由；其未敘述上訴理由者，應於上訴期間屆滿後20
日內向本院補提理由書（均須按他造當事人之人數附繕本）「切
勿逕送上級法院」。
                            書記官  黃舜民
中    華    民    國    99    年    8     月    19    日
附錄本案論罪科刑法條
刑法第321條第1項：
犯竊盜罪而有左列情形之一者，處六月以上五年以下有期徒刑：
一、於夜間侵入住宅或有人居住之建築物、船艦或隱匿其內而犯
    之者。
二、毀越門扇、牆垣或其他安全設備而犯之者。
三、攜帶兇器而犯之者。
四、結夥三人以上而犯之者。
五、乘火災、水災或其他災害之際而犯之者。
六、在車站或埠頭而犯之者。

司法院資訊處製作；財團法人民間司法改革基金會備份。
